# 请教陈版：关于运维业务的收入和成本确认方法

提问人：学以 时间：2023-08-09 11:36:36
陈版：
甲公司为客户提供环保运维服务，主要义务是保证客户生产过程中排放满足环保要求，期限为 3 年。甲公司为保证排放限制，主要支出是更换环保设备中的耗材。客户环保设备中的耗材共 50000 件，甲公司会根据排放浓度和耗材的损耗程度不定期不定量更换，也有可能会随时破损重复更换。
客户以每月该生产线的产量以固定单价向甲公司结算，根据历史产量合理预期 3 年收入合计约 1400 万元。甲公司根据经验估计合计需要支出耗材的成本约 1000 万元，但该估计属于经营预算，可能无法作为可靠的预计成本。
甲公司除主要的耗材支出外，可能还会发生小额的维修支出。
请教陈版，对于甲公司的收入和成本应该如何进行账务处理？
公司初步考虑如下：
1 、客户根据每月实际产量向甲公司结算，即只要当月排放达标，甲公司即履行了合同义务，具有收款的权利，故收入按照每月实际产量以固定单价确认收入并开具发票；
2 、对于成本方面，因无法可靠预计总额和支出进度，考虑按照实际更换支出耗材或其他维修服务成本时确认成本；
以上可能会导致收入和成本在一定会计期间内部匹配。
以上，望陈版指点！

回答人：chenyiwei
实务中也可以这样处理。但个人理解，完全不能可靠估计服务期间内的成本发生模式也是可能性极小的，否则无法合理解释为何甲公司报这个价或者接受该合同价格。